【裁判字號】    95,上訴,1143
【裁判日期】    950517
【裁判案由】    毒品危害防制條例
【裁判全文】
臺灣高等法院刑事判決                95年度上訴字第1143號
    上  訴  人
    即  被  告  甲○○
上列上訴人因違反毒品危害防制條例案件，不服台灣板橋地方法
院94年度訴字第3027號，中華民國95年2月17日第一審判決（起
訴案號：台灣板橋地方法院檢察署94年度核退偵字第2352號；移
送併辦案號：台灣台北地方法院檢察署94年度毒偵字第3690號、
94年度毒偵字第4035號），提起上訴，本院判決如下：
    主  文
上訴駁回。
    事  實
一、甲○○曾於民國（下同）九十一年間因違反槍砲彈藥刀械管
    制條例、妨害自由等案件，經本院以九十三年上訴字第二七
    三○號判決分別判處有期徒刑四月，併科罰金三萬元，及有
    期徒刑三月，並定其應執行刑為有期徒刑六月，併科罰金三
    萬元，有期徒刑如易科罰金以三百元折算一日，罰金如易服
    勞役以新台幣九百元折算一日確定；於九十三年間因施用毒
    品案件，經原審法院以九十三年簡字第三三一九號判決判處
    有期徒刑六月，如易科罰金以三百元折算一日確定，前開三
    罪嗣經定應執行刑為有期徒刑十一月，併科罰金三萬元，有
    期徒刑如易科罰金以三百元折算一日，罰金如易服勞役以新
    台幣九百元折算一日確定，於九十四年五月十三日易科罰金
    執行完畢；復於九十一年間因施用毒品案件，經原審法院分
    別以九十一年毒聲字第一三五六號、九十一年度毒聲字第四
    二○六號裁定送觀察勒戒後，均認無繼續施用毒品傾向，分
    別由臺灣板橋地方法院檢察署檢察官以九十一年毒偵字第一
    五六六號、九十二年度毒偵緝字第一一一號為不起訴處分確
    定，並先後於九十一年五月九日及九十二年三月二十日釋放
    出監。
二、詎甲○○仍不知戒絕，仍竟於上開觀察勒戒執行完畢釋放後
    五年內，基於施用第一級毒品海洛因之概括犯意，先後自九
    十四年九月中旬某日起至九十四年十一月十八日止，連續在
    臺北市○○區○○路五段七八號地下一樓其租屋處及臺北縣
    永和市○○路十巷四號二樓其住處等地，以針筒注射血管之
    方式，施用第一級毒品海洛因多次。嗣分別於（一）九十四
    年十月一日上午七時四十五分許，在臺北縣永和市○○路十
    巷四號二樓其住處為警查獲，並扣得其所有預備供施用第一
    級毒品之注射針筒二支、第一級毒品海洛因殘渣袋一個、止
    血帶一條；（二）九十四年十一月十八日晚間十時許，在上
    揭臺北市○○區○○路五段七八號地下一樓其租屋處為警查
    獲，並扣得其所有預備供施用第一級毒品之注射針筒十一支
    、止血帶二條、塑膠鏟管二支、第一級毒品海洛因一包（驗
    餘淨重○‧○五公克）及海洛因殘渣袋二個。
三、案經臺北縣政府警察局永和分局移送臺灣板橋地方法院檢察
    署檢察官偵查起訴及臺北市政府警察局、臺北市政府警察局
    刑事警察大隊分別移送臺灣臺北地方法院檢察署偵查及移送
    併辦。
    理  由
一、前開事實，業據被告於原審（見原審卷第二七頁)及本院審
    理時坦承不諱（見本院九十五年五月三日審判程序筆錄第四
    頁），被告為警查獲後經採集其尿液送請台灣檢驗科技股份
    有限公司檢驗結果，確呈鴉片類陽性反應，有該公司九十四
    年十月十九日報告編號CH/2005/A0290號、九十四年十二月
    一日報告編號CH/2005/B0648號濫用藥物尿液檢驗報告各一
    件附卷可稽（台灣板橋地方法院檢察署九十四年度毒偵字第
    五八０六號卷第三十八頁、台灣台北地方法院檢察署九十四
    年度毒偵字第第三九六０號卷第六十七頁）。復有扣案海洛
    因一包（驗餘淨重○‧○五公克）、注射針筒十三支、止血
    帶三條、第一級毒品海洛因殘渣袋三個、塑膠鏟管二支可資
    佐證。前開海洛因粉末經送請臺北市政府警察局刑事警察大
    隊鑑驗結果，亦呈海洛因反應（驗餘淨重○‧○五公克），
    有該大隊查獲毒品危害防制條例毒品初步鑑驗報告單一紙附
    卷可稽（見台灣台北地方法院檢察署九十四年度毒偵字第第
    三九六０號卷第二十九頁），足認被告前開自白與事實相符
    ，應堪採信。
二、被告曾於九十一年間因施用毒品案件，經原審法院院分別以
    九十一年毒聲字第一三五六號、九十一年度毒聲字第四二○
    六號裁定送觀察勒戒後，均認無繼續施用毒品傾向，分別由
    臺灣板橋地方法院檢察署檢察官以九十一年毒偵字第一五六
    六號、九十二年度毒偵緝字第一一一號為不起訴處分確定，
    並先後於九十一年五月九日及九十二年三月二十日釋放出監
    ，有本院被告前案紀錄表一件附卷可憑，於觀察勒戒釋放後
    五年以內施用毒品，應依毒品危害防制條例第二十三條第二
    項之規定，予以論罪科刑。本件事證明確，被告犯行洵堪認
    定。
三、按海洛因係毒品危害防制條例第二條第二項所稱之第一級毒
    品，不得持有、施用。是核被告所為，係犯毒品危害防制條
    例第十條第一項之施用第一級毒品罪。被告施用第一級毒品
    前後持有第一級毒品之低度行為，為施用之高度行為所吸收
    ，不另論罪。被告先後多次施用海洛因犯行，時間緊接、手
    法相若，犯罪構成要件相同，顯係基於概括之犯意反覆為之
    ，應依連續犯之規定論以一罪，並加重其刑。查被告有如前
    開事實欄一、所示科刑與執行情形，有本院被告前案紀錄表
    一件在卷可按，於有期徒刑執行完畢後五年內再犯有期徒刑
    以上之本罪，為累犯，應依法遞加重其刑。被告於九十四年
    十月一日上午十時許為警查獲以後之施用第一級毒品部分（
    即移送併辦部分：臺灣臺北地方法院檢察署九十四年度毒偵
    字第三六九○、四○三五號），雖未據起訴，惟與起訴事實
    有連續犯關係，屬裁判上一罪，為起訴效力所及，本院自應
    併予審理。
四、原審同此認定，因依毒品危害防制條例第十條第一項、第十
    八條第一項前段，刑法第十一條前段、第五十六條、第四十
    七條、第三十八條第一項第二款各規定，於審酌被告有施用
    毒品犯罪前科，素行非佳，且經二次觀察勒戒後仍再次犯罪
    ，意志不堅，惟念其施用毒品係戕害自身，尚未危及他人，
    情節非重以及犯罪後承認犯行，態度良好等一切情狀，量處
    有期徒刑十月，併以扣案之第一級毒品海洛因（驗餘淨重０
    ‧○五公克），係查獲之毒品，應依毒品危害防制條例第十
    八條第一項前段之規定宣告沒收併銷燬之，至鑑驗耗損之海
    洛因粉末既已滅失，自無庸宣告沒收，暨扣案之注射針筒十
    三支、止血帶三條、第一級毒品海洛因殘渣袋三個、塑膠鏟
    管二支，均係被告所有，預備供施用第一級毒品海洛因之物
    ，已據被告於原審審理時供明在卷，應依刑法第三十八條第
    一項第二款之規定宣告沒收。核其認事用法，俱無違誤，量
    刑亦甚允洽。被告上訴意旨，指摘原判決量刑過重，為無理
    由，應予駁回。
據上論斷，應依刑事訴訟法第三百六十八條，判決如主文。
本案經檢察官呂光華到庭執行職務。
中    華    民    國    95    年    5     月    17    日
                  刑事第十七庭  審判長法  官  陳貽男
                                      法  官  孫惠琳
                                      法  官  高明哲
以上正本證明與原本無異。
如不服本判決，應於收受送達後十日內向本院提出上訴書狀，其
未敘述上訴之理由者並得於提起上訴後十日內向本院補提理由書
（均須按他造當事人之人數附繕本）。
                                      書記官  李垂福
中    華    民    國    95    年    5     月    18    日
附錄：本案論罪科刑法條全文
毒品危害防制條例第10條：
施用第1級毒品者，處6月以上5年以下有期徒刑。
施用第2級毒品者，處3年以下有期徒刑。


司法院資訊處製作；財團法人民間司法改革基金會備份。
